【裁判字號】    97,聲,10
【裁判日期】    971031
【裁判案由】    聲請證據保全
【裁判全文】
高雄高等行政法院裁定
                                     97年度聲字第00010號
聲  請  人  甲○○
相  對  人  內政部警政署
代  表  人  乙○○  署長
相  對  人  中華電信股份有限公司
代  表  人  賀陳旦
上列當事人間聲請證據保全事件，本院裁定如下：
    主  文
本件移送台北高等行政法院。
    理  由
一、按行政訴訟法第175條規定：「保全證據之聲請，在起訴後
    ，向受訴行政法院為之；在起訴前，向受訊問人住居地或證
    物所在地之高等行政法院為之。遇有急迫情形時，於起訴後
    ，亦得向前項高等行政法院聲請保全證據。」又「證據有滅
    失或礙難使用之虞，或經他造同意者，得向法院聲請保全；
    就確定事、物之現狀有法律上利益並有必要時，亦得聲請為
    鑑定、勘驗或保全書證。」民事訴訟法第368條第1項亦有明
    文規定，是項規定，於行政訴訟程序亦準用之，此參行政訴
    訟法第176條規定自明。再者訴訟之全部或一部，法院認為
    無管轄權者，依原告聲請或依職權以裁定移送於其管轄法院
    ，同法第18條準用民事訴訟法第28條第1項規定甚明。
二、本件聲請人聲請意旨略以：聲請人遭相對人不法監察，而有
    不明聲音24小時干擾、追蹤聲請人。復聲請人據國家通訊傳
    播委員會民國97年3月7日通營字第09700070523號書函，主
    張該不明聲音之來源，係由有線、無線及網際網路傳送之影
    像資訊，如網路視訊電話與第3代行動通信影像電話之資訊
    傳送等服務，造成對聲請人住居安寧、人格尊嚴等法益之侵
    害，遂依行政訴訟法第176條準用民事訴訟法第368條第1項
    規定，請求將相對人內政部警政署之通訊監察記錄及相對人
    中華電信股份有限公司之通訊監察相關設備所製造出的資料
    等證據予以保全，以防該證據遭塗改或毀滅等語。
三、查相對人機關所在地均係在台北市，且聲請人所請求保全之
    前揭證物，依其狀紙所載又為相對人機關保管中，揆諸前揭
    法律規定，聲請人於提起本件相關之行政訴訟前，請求保全
    之前揭證物，依法應向該證物所在地之高等行政法院為之，
    故本件自應由台北高等行政法院管轄。茲原告向無管轄權之
    本院聲請保全證據，顯係違誤，爰依職權移送於台北高等行
    政法院審理。
四、依行政訴訟法第18條、175條、第176條、民事訴訟法第28條
    第1項，裁定如主文。
中    華    民    國    97    年    10    月   31     日
              高雄高等行政法院第三庭
                          審判長法官   邱 政 強
                                法官   李 協 明
                                法官   詹 日 賢
以上正本係照原本作成。
如不服本裁定，應於裁定送達後10日內以書狀敘明理由，經本院
向最高行政法院提出抗告（須按對造人數附具繕本）。
中    華    民    國    97    年    10    月   31     日
                              書記官   楊 曜 嘉


司法院資訊處製作；財團法人民間司法改革基金會備份。
